---
title: "Assignment 4"
author:
  - "Ingrid-Liv Morkken"
  - "Thibiga Kuddyar"
output: html_notebook
---

```{r}
suppressPackageStartupMessages({
library(tidyverse)
library(lubridate)
library(modelr)
library(broom)
library(lmtest)
library(sandwich)
library(viridis)
})
knitr::opts_chunk$set(echo = FALSE, include = FALSE)
```

# Modeller

## Leser inn data

```{r}
pm2 <- read_csv("data/pm2.csv", show_col_types = FALSE)
```

```{r konvertering}
pm2 <- pm2 %>% 
  mutate(
    fnr = str_sub(knr, 1,2),
    aar_f = str_sub(aar)
  )
```

```{r}
head(pm2)
```


```{r ny faktor}
pm2 %>% 
  mutate(
    fnr = parse_factor(fnr, levels =fnr),
    aar_f = parse_factor(aar_f, levels = aar_f)
  )
```

```{r skalering}
pm2 <- pm2 %>% 
  mutate(
    Trade_pc_100K = Trade_p/100000
  )
```


```{r}
head(pm2, n = 4)
```

```{r Definering av funksjon}
mod1 <- 'pm2 ~ aar_f + Total_ya_p + inc_k1 + inc_k5 + uni_k_mf + uni_l_mf + Trade_pc_100K'
```

## Modell

### i.
```{r modell 1}
lm1 <- lm(mod1, data = pm2, subset = complete.cases(pm2))
```

```{r lm1}
summary(lm1)
```

### ii. 
```{r}
pm2 %>% 
  add_residuals(lm1)
```

## Forklaring av modell og diskusjon av fortegnet. 

### i. 
Års-koeffisientene viser hvor mye $y$ (pm2) øker i kvadratmeter fra år til år. I 2009 vil økningen være 104.15, i 2010 908, i 2011 1663.93, osv. opp til år 2017 hvor modellen viser en økning på 5146.33 per kvadratmeter. 

### ii.
Vi ser at alle fortegnene er positive i modellen, utenom skjæringspunktet, inc_k1 og uni_k_mf.
De positive fortegnene illustrerer en økning i $y$ (pm2) fra år til år, som nevnt over. Uni_k_mf med negativt fortegn viser at personer som er bosatt i et område med lavere kvadratmeterpris, også har lavere utdanning. Videre er det to kvintiler i tabellen. De to kvintilene illustrerer ulikt nivå hvor kvintil 1, som har et negtivt fortegn, både er mindre i tall (etter navnet "inc_k**1**") og i utfallet av tabellen (-376.99). Den andre kvintilen, inc_k5, er større både i tall og i utfallet illustrert i tabellen (194.35). 

## Heteroskedastisitet 

### i. 
```{r bptest}
bptest(lm1)
```

### ii. 
Dersom p-verdien er større enn 0.05 kan vi forkaste H0 og dermed kan vi ha heteroskedastisitet. I denne testen har vi ikke heteroskedastisitet siden p-verdien er veldig lav.

```{r}
library(gvlma)
gvlma(lm1)
```

### iii.

```{r Robust Standard Report}
coeftest(lm1, vcov = vcovHC(lm1, type = "HC3"))
```

### iv.

```{r}
pm2 <- pm2 %>% 
  add_residuals(lm1)
```

### v.

```{r ny variabel}
pm2 <- pm2 %>%
  mutate(aar_d =make_date(aar))
```


### vi.

```{r filtrering}
pm2 <- pm2 %>% 
  mutate(fylke = substr(knr, start=1, stop=2))
```


### vii-x
```{r legend og horisontal linje}
pm2 %>% 
  filter(fylke %in% c("01", "02", "03", "11", "12")) %>% 
  unnest(c(fylke)) %>% 
  group_by(fylke, aar_d) %>%
  summarise(mean_fylke = mean(resid)) %>% 
  ggplot(mapping = aes(x = aar_d, y= mean_fylke, colour=fylke))+
  geom_line(lwd=1)+
  geom_hline(yintercept=0, colour = "white")+
  theme(legend.position= "bottom")
```


## Dummy: Fylke og år 

### i & ii.

```{r dummy og generering}
mod2 <- 'pm2 ~ aar_f*fnr + Total_ya_p + inc_k1 + inc_k5 + uni_k_mf + uni_l_mf + Trade_pc_100K'
lm2 <- lm(mod2, data = pm2)
summary(lm2)
```

### iii.

```{r}
pm2 <- pm2 %>% 
  mutate(res_m2 = resid(lm2))
```

### iv.

```{r filtrering av fylker}
pm2 %>% filter(fnr %in% c("01", "02", "04", "11", "12")) %>% 
  ggplot(mapping = aes(x= aar_d, y=res_m2))+
  geom_line(aes(group = knavn)) + 
  scale_size_manual(values = c(seq(2.0, 0.5, by = -0.1))) +
  geom_hline(yintercept=0) +
  theme(legend.position='bottom')+
  facet_wrap(~fylke)
```

## 0-linjen: Diskusjon

### i.

### ii.

### iii.

```{r filtrering fylke 11}
pm2 <- pm2 %>% 
  mutate(
    aar_d = date(paste0(aar, "-01-01"))
  )
```


```{r}
pm2 %>% filter(fylke %in% c("11")) %>% 
  ggplot(mapping=aes(x = aar_d, y = res_m2)) +
  scale_color_viridis(discrete=TRUE, option = "D") +
  geom_line(aes(group = knavn, colour = knavn, size = knavn)) +
  scale_size_manual(values = c(seq(2.0, 0.5, by = -0.1))) +
  geom_hline(yintercept = 0) +
  theme(legend.position='bottom')
```

## Figur

### i.

```{r utvalgte kommuner}
pm2 %>% 
  filter(knr %in% c("1106", "1119", "1120", "1121", "1127", "1130", "1135",  "1149")) %>% 
  ggplot(mapping=aes(x = aar_d, y = res_m2)) +
  scale_color_viridis(discrete = TRUE, option = "D") +
  geom_line(aes(group = knavn, colour = knavn, size = knavn)) +
  scale_size_manual(values = c(seq(0.6, 2.0, by = 0.2))) +
  geom_hline(yintercept = 0) +
  theme(legend.position="bottom")
```

### ii. 
Modellen viser at Stavanger kommune er overvurdert, og ligger over null-linjen. Forflytter vi oss nærmere Haugesund, ser vi at flere kommuner er undervurdert inkludert Haugesund kommune. 

# Modell for hvert år

### i.

```{r}
pm2 <- pm2 %>% 
  mutate(
    aar_d = date(paste0(aar, "-01-01"))
  )
```

```{r datasett 2008-2017}
pm2_n <- pm2 %>% 
  select(pm2, fnr, knr, aar, aar_f, aar_d, Menn_ya_p, Kvinner_ya_p,Total_ya_p, 
         inc_k1, inc_k5, uni_k_mf, uni_l_mf, Trade_pc_100K) %>% 
    group_by(aar_d)  %>% 
  nest()
```

```{r}
pm2_n
```

```{r}
pm2_n$data [[1]] %>%
  head(n = 5)
```


## pm2$n_data

### i

```{r kom_model}
kom_model <- function (a_df) {
  lm(pm2 ~ fnr + Total_ya_p + inc_k1 + inc_k5 + uni_k_mf + uni_l_mf + Trade_pc_100K, data = a_df)
}
```

```{r}
pm2_n <- pm2_n %>% 
  mutate(model = map(data, .f = kom_model))
```


### i.

```{r mod summary}
pm2_n %>% 
filter(aar_d %in% c("2008-01-01")) %>% 
.$model %>% 
map_df(glance) %>% 
print()
```

```{r}
mod_sum <- pm2_n %>% 
  mutate(mod_summary = map (.x = model, .f = glance)) %>% 
  unnest(mod_summary) %>% 
  print ()
```

## Coef_df

### i.
```{r ny variabel, date}
coef_df <- mod_sum$model %>% 
  map_df(1) %>% 
  tibble()
```


```{r angivelse av år}
coef_df <- coef_df %>% 
  mutate(
    aar = ymd(2008:2017, "-01-01", sep = "")
  ) %>% 
  select(aar, everything())
```

### ii.

```{r Pivot Longer}
coef_df_long <- coef_df %>% 
  pivot_longer(
    cols = `(intercept)`:`Trade_pc_100k`,
    names_to = "variables"
    values_to = "coef")
```


### iii.

```{r ggplot fylke-faktorvariablers koeffisienter}
coef_df_long %>% 
  select(aar, variables, coef) %>% 
  filter(
    variables %>% c("fnr02", "fnr03", "fnr04", "fnr10", "fnr11", "fnr12", "fnr14")
  ) %>% 
  ggplot(mapping = aes(x = aar, y = coef, colour = variables)) +
  scale_color_viridis(discrete = TRUE, option = "D") + 
  geom_line(aes(group = variables), lwd = 1) + 
  theme(legend.position = 'bottom')
```


### iv.


### v.

## Modell; coef_df_long

### i.

```{r ggplot tidligere variabler}
coef_df_long %>% 
  select(aar, variables, coef) %>% 
  filter(
    variables %in% c("total_ya_p", "inc_k1", "inc_k5", "uni_k_mf", "Trade_pc_100k")
  ) %>% 
  ggplot(mapping = aes(x = aar, y = coef, colour = variables)) + 
  scale_color_viridis(discrete = TRUE, option = "D") + 
  geom_line(aes(group = variables), lwd = 1) + 
  theme(legend.position = 'bottom')
```


### ii.


Da er det bare avslutningen av oppgaven som gjenstår ;-) Husk også å besvare diverse spørsmålsom ikke er ren koding.
